最高法院刑事判決　　　　　　　　　 111年度台上字第3686號
上　訴　人　吳來存
 
 
上列上訴人因違反毒品危害防制條例等罪案件，不服臺灣高等法
院中華民國111年3月31日第二審判決（111年度上訴字第193號，
起訴案號：臺灣新北地方檢察署110年度偵字第10936號），提起
上訴，本院判決如下：
    主  文
上訴駁回。
    理  由
一、按刑事訴訟法第377 條規定，上訴於第三審法院，非以判決
    違背法令為理由，不得為之。是提起第三審上訴，應以原判
    決違背法令為理由，係屬法定要件，且必須依據卷內訴訟資
    料為具體之指摘，並足據以辨認原判決已具備違背法令之形
    式者，始屬相當。本件原審綜合全案證據資料，本於事實審
    法院之推理作用，認定上訴人吳來存有如原判決事實欄（下
    稱事實）一所載，如其附表（下稱附表）編號1至6所示販賣
    第二級毒品甲基安非他命犯行6 次、事實二所載，如其附表
    編號7至9所示轉讓禁藥犯行3 次，因而維持第一審所為論上
    訴人以附表編號1至6所示販賣第二級毒品6罪刑、編號7至 9
    所示轉讓禁藥3罪刑，分別定應執行有期徒刑12年、9月，並
    諭知相關沒收、追徵之判決，而駁回上訴人於第二審之上訴
    。已詳述其憑以認定之證據及理由，核其所為之論斷，俱有
    卷存證據資料可資覆按，從形式上觀察，原判決尚無足以影
    響其判決結果之違背法令情形存在。
二、上訴意旨略以：伊只是幫朋友購買毒品，並未賺取任何金錢
    ，而礙於情義，朋友相請，伊勉為其難吸1、2口，應論以共
    同吸食，原審判處有期徒刑12年，有違比例原則。另伊所犯
    之罪可呈報假釋，原審未適用刑法第77條第1 項規定，違背
    法令等語。
三、按證據之取捨、事實之認定及刑罰之量定，均屬事實審法院
    之職權，倘其採證認事並未違背證據法則，量刑亦符合法律
    規定之要件與範圍，且於裁量權之行使無所逾越或濫用，而
    無明顯違背公平、比例及罪刑相當原則者，自不能任意指為
    違法而執為適法之第三審上訴理由。原判決已說明：依上訴
    人之供述及購買毒品之蔡萬霖、莊富祥之證述，可知上訴人
    為該2 人拿取毒品後，至少有從中賺取等同「量差」之供己
    施用毒品利益，上訴人之所以甘冒遭警查緝之風險，耗費時
    間、精力，向上游藥頭購得甲基安非他命後交付該2 人，乃
    係基於營利意圖至明（見原判決第4至5頁）。復說明：第一
    審量刑時，已以上訴人之責任為基礎，具體審酌刑法第57條
    所列各款事由，就其所犯如附表編號1至6所示販賣第二級毒
    品6罪，編號7至9所示轉讓禁藥3罪，分別量處如上開各編號
    所示之刑，並考量各項定應執行刑因素，分別定其應執行有
    期徒刑12年、9 月，合法適當，應予維持之理由（見原判決
    第10至12頁）。核原判決之採證認事尚與相關證據法則無違
    ，量刑亦無顯然違法、失當或違反比例、公平及罪刑相當原
    則之情形。再依刑法第77條第1 項之規定，假釋應由監獄報
    請法務部核准之，非法院之職權。綜上，上訴意旨並未依據
    卷內資料具體指摘原判決究有如何違背法令之情形，徒就原
    審採證認事及量刑職權之適法行使，任意指摘，自不足據以
    辨認原判決已具備違背法令之形式，揆諸首揭說明，其上訴
    為違背法律上之程式，應予駁回。
據上論結，應依刑事訴訟法第395條前段，判決如主文。
中    華    民    國   111    年    8     月    4     日
                  刑事第四庭審判長法  官  林  立  華  
                                  法  官  謝  靜  恒  
                                  法  官  林  瑞  斌  
                                  法  官  李  麗  珠  
                                  法  官  王  敏  慧
本件正本證明與原本無異
                                  書記官
中    華    民    國   111    年    8     月    8     日